【裁判字號】    89,交易,84
【裁判日期】    890530
【裁判案由】    公共危險
【裁判全文】
臺灣新竹地方法院刑事判決                          八十九年度交易字第八四號
    公  訴  人  臺灣新竹地方法院檢察署檢察官
    被      告  甲○○
右列被告因公共危險案件，經檢察官聲請簡易判決處刑（八十九年度偵字第八一二號
），本院竹北簡易庭，認不宜以簡易程序審理，改依通常程序審理，本院判決如左：
    主  文
甲○○服用酒類，不能安全駕駛動力交通工具而駕駛，處罰金壹萬元，如易服勞役，
以參佰元折算壹日。
    事  實
一、甲○○於民國（下同）八十九年一月一日零時五十分許，明知飲酒過量後駕車將
    導致其對四周環境之注意能力減低、反應能力變慢，而不能安全駕駛，此時若駕
    車行駛於馬路上，隨時有致他人於死、傷之危險，仍於飲酒過量不能安全駕駛動
    力交通工具之情形下，駕駛車號Ｒ４─一八五一號自小客車，沿新竹縣竹北市○
    ○○路，由西往東方向行駛，嗣行經竹北市○○○路與縣政九路路口時，因不勝
    酒力無法注意前方車況，而撞擊正穿越人行斑馬線之曾緯明，致曾緯明頭部受有
    外傷（傷害部分業於偵查中撤回告訴），而為警查獲，經測得其酒精吐氣濃度達
    每公升０點三一毫克。
二、案經新竹縣警察局竹北分局報請台灣新竹地方法院檢察署檢察官偵查起訴。
    理  由
一、訊據被告甲○○固不否認有喝酒駕車，且於上揭時地有發生車禍之事實，惟辯稱
    ：伊沒有醉，當天是曾緯明來撞伊云云。經查本件被告案發當日有飲酒，以致不
    能安全駕駛，業據其於偵查中自白不諱，又被告於本院訊問時供稱：其平常酒量
    ，僅能喝一杯美樂啤酒，喝多會醉（見本院八十九年五月二十二日審理筆錄），
    足見其酒量不好，而此次被告於喝酒六個小時後，其酒精測試含量仍高達０點三
    一亳克，有酒經檢測濃度表在卷可資佐證，亦見當日被告確因喝酒過量致無法注
    意車前狀況，已達不能安全駕駛之程度甚明，罪證明確，被告之上開犯行洵堪認
    定。
二、核被告所為，係犯刑法第一百八十五條之三服用酒類不能安全駕駛動力交通工具
    而駕駛之罪。爰審酌被告犯罪之動機、手段、對社會所造成之危害，及犯罪後態
    度等一切情狀，量處如主文所示之刑，並諭知易服勞役之折算標準。
據上論斷，應依刑事訴訟法第四百五十二條、二百九十九條第一項前段，刑法第一百
八十五條之三、第四十二條第二項，罰金罰鍰提高標準條例第二條，判決如主文。中
中      華      民      國    八十九    年      五      月    三十一    日
                                 臺灣新竹地方法院刑事第一庭
                                     法  官  謝  慧  敏
右正本證明與原本無異。
如不服本判決，應於判決送達後十日內向本院提出上訴狀( 應附繕本 )，上訴於
臺灣高等法院。
                                     書記官  龔  紀  亞
中      華      民      國    八十九    年      五      月    三十一    日


司法院資訊處製作；財團法人民間司法改革基金會備份。
